---
title: "TP3Abel"
output: html_document
date: "2023-12-12"
---

```{r setup, include=FALSE}
knitr::opts_chunk$set(echo = TRUE)
```

# ACP GENERALE

```{r, echo=FALSE}
#### PREPARATION DES DONNEES ####
X = data<-read.table('./villes.csv',header=TRUE,fill=TRUE)
rname = X[,1]
villes = X[2:55]
row.names(villes) = rname
n = nrow(X)
X = as.data.frame(villes)
```

```{r, echo=FALSE}
library(FactoMineR)
PCAX = PCA(X)
PCAX$eig
barplot(PCAX$eig[,1])

```

Plus grands décrochement sur les 3 premières valeurs propres, mais que 36% d'information. Pousser jusqu'à 5 composantes pour avoir à peu près 50% ?

### Aides à l'interprétation individus

```{r, echo=FALSE}
PCAXDIST<- as.data.frame(PCAX$ind$dist)
PCAXDIST <- PCAX$ind$dist
which.max(PCAXDIST)
```

```{r,echo=FALSE}
CTRInd<-PCAX$ind$contrib
#c(21,64,70,79,83,98)
ctr1=0
ctr2=0
ctr3=0
ctr4=0
ctr5=0
for (i in c(21,64,70,79,83,98)){
  print(CTRInd[i,1]+CTRInd[i,2])
  #ctr1=CTRInd[i,1]+ctr1
  #ctr2=CTRInd[i,2]+ctr2
  #ctr3=CTRInd[i,3]+ctr3
  #ctr4=CTRInd[i,4]+ctr4
  #ctr5=CTRInd[i,5]+ctr5
}
#ctr1
#ctr2
#ctr3
#ctr4
#ctr5
#6/100
#CTRInd[70,3]
#1/100
```

```{r,echo=FALSE}
CO2Ind<-PCAX$ind$cos2
rname[70]
#sum(CO2Ind[21,])
#sum(CO2Ind[64,])
#sum(CO2Ind[70,])
#sum(CO2Ind[79,])
#sum(CO2Ind[83,])
#sum(CO2Ind[98,])
#rname[98]
print(c('% de l\'information de BoulogneBillancourt captée par l\'axe 1 et 2 ',CO2Ind[21,1]+CO2Ind[21,2]))
print(c('% de l\'information de NeuillySurSeine captée par l\'axe 1 et 2 ',CO2Ind[64,1]+CO2Ind[64,2]))
print(c('% de l\'information de Paris captée par l\'axe 1 et 2 ',CO2Ind[70,1]+CO2Ind[70,2]))
print(c('% de l\'information de RueilMalmaison captée par l\'axe 1 et 2 ',CO2Ind[79,1]+CO2Ind[79,2]))
print(c('% de l\'information de SaintGermainEnLaye captée par l\'axe 1 et 2 ',CO2Ind[83,1]+CO2Ind[83,2]))
print(c('% de l\'information de Versailles captée par l\'axe 1 et 2 ',CO2Ind[98,1]+CO2Ind[98,2]))

CO2Ind[70,1]

#co21=0
#co22=0
#co23=0
#co24=0
#co25=0
#for (i in c(21,64,70,79,83,98)){
#  co21=CO2Ind[i,1]+co21
#  co22=CO2Ind[i,2]+co22
#  co23=CO2Ind[i,3]+co23
#  co24=CO2Ind[i,4]+co24
#  co25=CO2Ind[i,5]+co25
#}
#co21
#co22
#co23
#co24
#co24
```

### Aides à l'interprétation variables

```{r, echo=FALSE}
PCAX$var$contrib
```

```{r,echo=FALSE}
PCAX$var$cos2
which.max(PCAX$var$cos2[,1])
which.max(PCAX$var$cos2[,2])
which.max(PCAX$var$cos2[,3])
which.max(PCAX$var$cos2[,4])
which.max(PCAX$var$cos2[,5])
barplot(PCAX$var$cos2[,1])
```

## Axes 1 et 2

```{r, echo=FALSE}
plot.PCA(PCAX,axes = c(1,2),choix = 'var')
plot.PCA(PCAX,axes = c(1,2),choix = 'ind')
```

L'axes 1 semble faire référence au secteur économique. Neuilly originale du pdv de l'axe 1, on retrouve le groupe ouest parisien le long de cet axe.

## Axes 2 et 3

```{r, echo=FALSE}
plot.PCA(PCAX,axes = c(2,3),choix = 'var')
plot.PCA(PCAX,axes = c(2,3),choix = 'ind')

```

Axe 2 Nature ?

## Axes 3 et 4

```{r, echo=FALSE}
plot.PCA(PCAX,axes = c(3,4),choix = 'var',title = 'ACP VARIABLES AXES 3 ET 4')
plot.PCA(PCAX,axes = c(3,4),choix = 'ind',title = 'ACP INDIVIDUS AXES 3 ET 4' )
```

## Axes 4 et 5

```{r, echo=FALSE}
plot.PCA(PCAX,axes = c(4,5),choix = 'var',title = 'ACP VARIABLES AXES 4 ET 5')
plot.PCA(PCAX,axes = c(4,5),choix = 'ind',title = 'ACP INDIVIDUS AXES 4 ET 5')
```

## ACP avec ouest parisien en supplémentaire

```{r,echo=FALSE}
library(FactoMineR)
rname[64]
PCAXbis = PCA(X,ind.sup = c(64,70))
#PCAXbis = PCA(X,ind.sup = c(64))
PCAXbis$eig
barplot(PCAXbis$eig[,2])
```

```{r,echo=FALSE}
plot.PCA(PCAXbis,axes = c(1,2),choix = 'var',title = 'ACP générale axes 1 et 2 avec ouest parisien en supplémentaire')
plot.PCA(PCAXbis,axes = c(1,2),choix = 'ind',title = 'ACP générale axes 1 et 2 avec ouest parisien en supplémentaire')
```

```{r,echo=FALSE}
plot.PCA(PCAXbis,axes = c(2,3),choix = 'var',title = 'ACP générale axes 2 et 3 avec ouest parisien en supplémentaire')
plot.PCA(PCAXbis,axes = c(2,3),choix = 'ind',title = 'ACP générale axes 2 et 3 avec ouest parisien en supplémentaire')
```

```{r,echo=FALSE}
plot.PCA(PCAXbis,axes = c(3,4),choix = 'var',title = 'ACP générale axes 2 et 3 avec ouest parisien en supplémentaire')
plot.PCA(PCAXbis,axes = c(3,4),choix = 'ind',title = 'ACP générale axes 2 et 3 avec ouest parisien en supplémentaire')
```

```{r,echo=FALSE}
plot.PCA(PCAXbis,axes = c(4,5),choix = 'var',title = 'ACP générale axes 2 et 3 avec ouest parisien en supplémentaire')
plot.PCA(PCAXbis,axes = c(4,5),choix = 'ind',title = 'ACP générale axes 2 et 3 avec ouest parisien en supplémentaire')
```

# ACP DE RANG

```{r,echo=FALSE}
library(FactoMineR)
library(corrplot)
Xrang<- apply(X,MARGIN = 2,FUN = rank)
PCAXrang <- PCA(Xrang, graph = FALSE)
PCAXrang$eig[,2]
barplot(PCAXrang$eig[,2])
PCAXrang$ind$dist
PCAXrang$var$cos2
PCAXrang$var$contrib
PCAXrang$ind$cos2
PCAXrang$ind$contrib

corrplot(PCAXrang$var$cos2)
```

```{r,echo=FALSE}
plot.PCA(PCAXrang,axes=c(1,2),choix='var',title = 'ACP de rang')
plot.PCA(PCAXrang,axes=c(1,2),choix='ind',title = 'ACP de rang')
```

# ACP PAR THEMES

```{r,echo=FALSE}
Economie=as.data.frame(X[,c(1:9,26:34,48:54)])
Risques=as.data.frame(X[,10:25])
Nature=as.data.frame(X[,35:40])
Culture=as.data.frame(X[,41:47])
```

## ECONOMIE

```{r,echo=FALSE}
library(FactoMineR)
PCAE = PCA(Economie)
PCAE$eig
barplot(PCAE$eig[,2])
```

Soit 2 soit 4 axes. 4 axes ? 57% d'info

```{r,echo=FALSE}
plot.PCA(PCAE,axes = c(1,2),choix = 'var')
plot.PCA(PCAE,axes = c(1,2),choix = 'ind')
```

```{r,echo=FALSE}
plot.PCA(PCAE,axes = c(2,3),choix = 'var')
plot.PCA(PCAE,axes = c(2,3),choix = 'ind')
```

```{r,echo=FALSE}
plot.PCA(PCAE,axes = c(3,4),choix = 'var')
plot.PCA(PCAE,axes = c(3,4),choix = 'ind')
```

## ECONOMIE RANG

```{r,echo=FALSE}
ERANG<- apply(Economie,MARGIN = 2,FUN = rank)
PCAERang<-PCA(ERANG)
PCAERang$eig
barplot(PCAERang$eig[,2])
corrplot(PCAERang$var$cos2)
which.max(PCAERang$var$cos2)
fviz_eig(PCAERang, addlabels = TRUE, ylim = c(0, 20))
PCAERang$var$cos2[21,1]+PCAERang$var$cos2[21,2]
```

2 ou 4 axes

## Riques

```{r,echo=FALSE}
library(FactoMineR)
PCAR = PCA(Risques)
PCAR$eig
barplot(PCAR$eig[,2])
```

3 axes ?

```{r,echo=FALSE}
plot.PCA(PCAR,axes = c(1,2),choix = 'var')
plot.PCA(PCAR,axes = c(1,2),choix = 'ind')
```

```{r,echo=FALSE}
plot.PCA(PCAR,axes = c(2,3),choix = 'var')
plot.PCA(PCAR,axes = c(2,3),choix = 'ind')
```

```{r,echo=FALSE}
plot.PCA(PCAR,axes = c(1,3),choix = 'var')
plot.PCA(PCAR,axes = c(1,3),choix = 'ind')
```

## RISQUES RANG

```{r,echo=FALSE}
RRANG<- apply(Risques,MARGIN = 2,FUN = rank)
PCARRang<-PCA(RRANG)
PCARRang$eig
fviz_eig(PCARRang, addlabels = TRUE, ylim = c(0, 20))
barplot(PCARRang$eig[,2])
```

3 axes

## Nature

```{r,echo=FALSE}
library(FactoMineR)
PCAN = PCA(Nature)
PCAN$eig
barplot(PCAN$eig[,2])
```

2 axes, 73%.

```{r,echo=FALSE}
plot.PCA(PCAN,axes = c(1,2),choix = 'var')
plot.PCA(PCAN,axes = c(1,2),choix = 'ind')
```

```{r,echo=FALSE}
plot.PCA(PCAN,axes = c(2,3),choix = 'var')
plot.PCA(PCAN,axes = c(2,3),choix = 'ind')
```

```{r,echo=FALSE}
plot.PCA(PCAN,axes = c(1,3),choix = 'var')
plot.PCA(PCAN,axes = c(1,3),choix = 'ind')
```

## Nature Rang

```{r,echo=FALSE}
NRANG<- apply(Nature,MARGIN = 2,FUN = rank)
PCANRang<-PCA(NRANG)
PCANRang$eig
PCAN$eig
barplot(PCANRang$eig[,2])
```

2 axes

## Culture

```{r,echo=FALSE}
library(FactoMineR)
PCAC = PCA(Culture)
PCAC$eig
barplot(PCAC$eig[,2])
```

2 ou 4 axes, 63%

```{r,echo=FALSE}
plot.PCA(PCAC,axes = c(1,2),choix = 'var')
plot.PCA(PCAC,axes = c(1,2),choix = 'ind')
```

```{r,echo=FALSE}
library(FactoMineR)
PCACbis = PCA(Culture,ind.sup = c(70))
PCACbis$eig
barplot(PCACbis$eig[,2])
```

```{r,echo=FALSE}
plot.PCA(PCACbis,axes = c(1,2),choix = 'var')
plot.PCA(PCACbis,axes = c(1,2),choix = 'ind')
```

## Culture Rang

```{r,echo=FALSE}
CRANG<- apply(Culture,MARGIN = 2,FUN = rank)
PCACRang<-PCA(CRANG)
PCACRang$eig
barplot(PCACRang$eig[,2])
```

3 axes
