---
title: "TP2_ADM"
author: "Arthur TENA"
date: "11/7/2023"
output: html_document
---

```{r setup, include=FALSE}
knitr::opts_chunk$set(echo = TRUE)
```

#Question 1 :
##Préparation des données :

```{r}
library(readr)
#villes <- read_delim("villes.csv", delim = "\t", 
#    escape_double = FALSE, trim_ws = TRUE)
#villes
data<-read.table('./villes.csv',header=TRUE,fill=TRUE)
data
rname<-data[,1]
rname
Villes=data[2:55]
row.names(Villes)<-rname
Villes
n=nrow(data)
villes=scale(Villes)*sqrt(n/(n-1))
villes
dv=dist(Villes, method="euclidean") #création de la matrice des distances euclidiennes:
#print(dv)
CAHV = hclust(d=dv, method = "ward.D") # CAH avec Ward 
CAHV2<-hclust(d=dv, method = "ward.D2")
CAHV3<-hclust(d=dv, method = "complete")
CAHV4<-hclust(d=dv, method = "single")
CAHV5<-hclust(d=dv, method = "average")
plot(CAHV) #Dendrogramme de la hiérarchie indicée
plot(CAHV2)
plot(CAHV3)
plot(CAHV4)
plot(CAHV5)
#Coupure de l'arbre et fabrication de la variable de classe correspondant à la partition obtenue, par exemple k=2 classes:
PV2 = cutree(tree = CAHV, k=2)
PV2
# Calcul du R2 des variables avec la variable de classe. On va stocker tous les R2 dans un seul vecteur: R2.
R2_PV2 = cbind(rep(0 , ncol(villes)))
#Puis, on calcule les R2 de toutes les variables avec la variable de classe et on met les résultats dans R2:
for (i in cbind(1:ncol(villes))) {
  R2_PV2[i] = summary(lm(villes[,i]~as.factor(PV2)))$r.squared}
#On peut réassigner les noms des variables aux éléments de ce vecteur
row.names(R2_PV2) = colnames(Villes)
R2_PV2
which.min(R2_PV2)
min(R2_PV2)
R2G_PV2 = mean(R2_PV2)
R2G_PV2
boxplot(villes[,9]~as.factor(PV2))
boxplot(villes[,33]~as.factor(PV2)) 
#Transformation d'une variable qualitative en matrice d'indicatrices
IC2Vil = data.frame(model.matrix(~as.factor(PV2)-1))
print(IC2Vil)
#Calcul matriciel des centres de gravité de classes de la CAH:
mIC2Vil = as.matrix(IC2Vil)
mIC2Vil
mVil = as.matrix(villes)
mVil
CentresC2 = solve(t(mIC2Vil) %*% mIC2Vil)  %*%  t(mIC2Vil)%*% mVil
CentresC2
data.frame(CentresC2)
#K-means à partir de ces centres initiaux
KMV2 = kmeans(villes, CentresC2)
#La variable de classe ainsi produite est dans
KMV2$cluster
KMV2
villes
```
Deux classes: "Ouest Parisien", "Reste de la France"
Plus grand R^2: Salaire annuel (9)
Plus petit R^2: Logement Vacant (33)
## Création de Dataframe par Catégorie :

```{r}
Economie=as.data.frame(villes[,c(1:9,26:34,48:54)])
Economie
Risques=as.data.frame(villes[,10:25])
Nature=as.data.frame(villes[,35:40])
Nature
Culture=as.data.frame(villes[,41:47])

```

```{r}
#Economie :
dve=dist(Economie, method="euclidean") #création de la matrice des distances euclidiennes
CAHVE = hclust(d=dve, method = "ward.D")
plot(CAHVE)
PV2E = cutree(tree = CAHVE, k=3)
IC2ec = data.frame(model.matrix(~as.factor(PV2E)-1))
colnames(IC2ec)<-c("Classe 1 Eco","Classe 2 Eco","Classe 3 Eco")
mIC2ec = as.matrix(IC2ec)
mIC2ec
mec = as.matrix(Economie)
CentresC2E = solve(t(mIC2ec) %*% mIC2ec)  %*%  t(mIC2ec)%*% mec
KMV2E = kmeans(Economie, CentresC2E)

KMV2E_DF<-as.data.frame(KMV2E$cluster)
KMV2E_DF
R2_PV2E = cbind(rep(0 , ncol(Economie)))
#Puis, on calcule les R2 de toutes les variables avec la variable de classe et on met les résultats dans R2:
for (i in cbind(1:ncol(Economie))) {
  R2_PV2E[i] = summary(lm(Economie[,i]~as.factor(PV2E)))$r.squared}
#On peut réassigner les noms des variables aux éléments de ce vecteur
row.names(R2_PV2E) = colnames(Economie)
which.max(R2_PV2E)
boxplot(villes[,9]~as.factor(PV2E))
R2_PV2E
R2G_PV2E = mean(R2_PV2E)
R2G_PV2E*100
KMV2E
```
La partition à travers les variables "Economie" permet de capter 18% des disparités.
Variables les plus liées: salaire annuel, metre carré ancien, impot revenu
Classes: Activité (emploi)
On décide de partitionner la classe Economie et 3 classes: "Fortement active", "moyennement active" et "faiblement active"


```{r}
#Risques :
dvr=dist(Risques, method="euclidean") #création de la matrice des distances euclidiennes
CAHVR = hclust(d=dvr, method = "ward.D")
plot(CAHVR)
PV2R = cutree(tree = CAHVR, k=2)
IC2ris = data.frame(model.matrix(~as.factor(PV2R)-1))
colnames(IC2ris)<-c("Classe 1 Risque","Classe 2 Risque")
mIC2ris = as.matrix(IC2ris)
mris = as.matrix(Risques)
CentresC2R = solve(t(mIC2ris) %*% mIC2ris)  %*%  t(mIC2ris)%*% mris
KMV2R = kmeans(Risques, CentresC2R)

KMV2R_DF<-as.data.frame(KMV2R$cluster)
KMV2R_DF
R2_PV2R = cbind(rep(0 , ncol(Risques)))
#Puis, on calcule les R2 de toutes les variables avec la variable de classe et on met les résultats dans R2:
for (i in cbind(1:ncol(Risques))) {
  R2_PV2R[i] = summary(lm(Risques[,i]~as.factor(PV2R)))$r.squared}
#On peut réassigner les noms des variables aux éléments de ce vecteur
row.names(R2_PV2R) = colnames(Risques)
R2_PV2R
R2G_PV2R = mean(R2_PV2R)
R2G_PV2R*100
KMV2R
```

Variables les plus liées: terrain pollué, mortalité globale, décès infarctus
Classe: pollution
industrielle, portuaire, urbaine, agricole
La partition à travers les variables "Risques" permet de capter 5% des disparités.


1. Fos-sur-Mer – Présence de métaux lourds et de substances chimiques toxiques provenant des industries.
2. Dunkerque – Pollution par les métaux lourds et les hydrocarbures en raison des activités industrielles et portuaires.
3. Le Havre – Pollution par les hydrocarbures et les produits chimiques liés aux activités portuaires et industrielles.
4. Nantes – Présence de polluants tels que les hydrocarbures et les métaux lourds provenant de l’industrie et de                l’urbanisation.
5. Saint-Étienne – Pollution historique due à l’industrie, impliquant des métaux lourds et des produits chimiques.
6. Grenoble – Présence de métaux lourds et de composés chimiques toxiques provenant de l’industrie et de la circulation         routière.
7. Lyon – Pollution par les hydrocarbures, les métaux lourds et les polluants atmosphériques, en grande partie dus à            l’urbanisation et à l’industrie.
8. Marseille – Présence de métaux lourds et de polluants chimiques en raison des activités portuaires, industrielles et         urbaines.
9. Strasbourg – Pollution par les métaux lourds et les produits chimiques provenant de l’industrie et de l’urbanisation.
10. Rouen – Pollution par les hydrocarbures et les substances chimiques toxiques en raison des activités industrielles et        portuaires.
11. Lille – Pollution des sols par les métaux lourds et les contaminants chimiques provenant de l’industrie et de l’urbanisation.
12. Paris – Pollution des sols due aux activités industrielles, à la circulation automobile et à l’urbanisation.
13. Toulouse – Présence de métaux lourds et de produits chimiques provenant de l’industrie et de l’urbanisation.
14. Nice – Pollution par les hydrocarbures et les métaux lourds liés à l’urbanisation et au trafic routier.
15. Montpellier – Pollution des sols due à l’urbanisation, aux activités agricoles et aux produits chimiques.
16. Bordeaux – Présence de métaux lourds et de contaminants chimiques provenant de l’industrie et de l’urbanisation.
17. Rennes – Pollution des sols par les métaux lourds, les produits chimiques et les déchets urbains.
18. Nancy – Présence de métaux lourds et de contaminants chimiques provenant de l’industrie et de l’urbanisation.
19. Reims – Pollution des sols due à l’industrie, à l’urbanisation et aux activités agricoles.
20. Mulhouse – Présence de métaux lourds et de produits chimiques toxiques en raison des activités industrielles et urbaines.




```{r}
#Nature :
dvn=dist(Nature, method="euclidean") #création de la matrice des distances euclidiennes
CAHVN = hclust(d=dvn, method = "ward.D")
plot(CAHVN)
PV2N = cutree(tree = CAHVN, k=2)
PV2N
IC2nat = data.frame(model.matrix(~as.factor(PV2N)-1))
colnames(IC2nat)<-c("Classe 1 Nat","Classe 2 Nat")
mIC2nat = as.matrix(IC2nat)
mnat = as.matrix(Nature)
CentresC2N = solve(t(mIC2nat) %*% mIC2nat)  %*%  t(mIC2nat)%*% mnat
KMV2N = kmeans(Nature, CentresC2N)
KMV2N_DF<-as.data.frame(KMV2N$cluster)
KMV2N_DF
R2_PV2N = cbind(rep(0 , ncol(Nature)))
R2_PV2N
#Puis, on calcule les R2 de toutes les variables avec la variable de classe et on met les résultats dans R2:
for (i in cbind(1:ncol(Nature))) {
  R2_PV2N[i] = summary(lm(Nature[,i]~as.factor(PV2N)))$r.squared}
#On peut réassigner les noms des variables aux éléments de ce vecteur
row.names(R2_PV2N) = colnames(Nature)
R2_PV2N
which.max(R2_PV2N)
R2G_PV2N = mean(R2_PV2N)
R2G_PV2N*100
KMV2N

PV2N
```

Variables les plus liées: Soleil, Pluie, Température
Variable de classe: Localisation
Classes: "Mer Méditerannée", "Reste de la France"
La partition à travers les variables "Nature" permet de capter 8% des disparités.



```{r}
#Culture :
dvc=dist(Culture, method="euclidean") #création de la matrice des distances euclidiennes
CAHVC = hclust(d=dvc, method = "ward.D")
plot(CAHVC)
PV2C = cutree(tree = CAHVC, k=2)
IC2cul = data.frame(model.matrix(~as.factor(PV2C)-1))
colnames(IC2cul)<-c("Classe 1 Cult","Classe 2 Cult")
mIC2cul = as.matrix(IC2cul)
mcul = as.matrix(Culture)
CentresC2C = solve(t(mIC2cul) %*% mIC2cul)  %*%  t(mIC2cul)%*% mcul
KMV2C = kmeans(Culture, CentresC2C)
KMV2C_DF<-as.data.frame(KMV2C$cluster)
KMV2C_DF
R2_PV2C = cbind(rep(0 , ncol(Culture)))
#Puis, on calcule les R2 de toutes les variables avec la variable de classe et on met les résultats dans R2:
for (i in cbind(1:ncol(Culture))) {
  R2_PV2C[i] = summary(lm(Culture[,i]~as.factor(PV2C)))$r.squared}
#On peut réassigner les noms des variables aux éléments de ce vecteur
row.names(R2_PV2C) = colnames(Culture)
R2_PV2C
which.max(R2_PV2C)
R2G_PV2C = mean(R2_PV2C)
R2G_PV2C
KMV2C
```

Variables les plus liées: Etudiant, Cinema,
La partition à travers les variables "Culture" permet de capter ~5% des disparités.
Variable de classe: 
Classes: "Ville Etudiante","Ville non Etudiante"


```{r}
mIC2ec
mIC2ris
mIC2nat
mIC2cul
mIC2<-cbind(mIC2ec,mIC2ris,mIC2nat,mIC2cul)#matrice d'indicatrices des classes
row.names(mIC2)<-row.names(Villes)
mIC2[50,]
mIC2DF<-as.data.frame(mIC2)
mIC2DF
write_delim(mIC2DF,"./dfindic.txt",col_names = TRUE) 
```

```{r}
KMV2E$cluster
KMV2E_DF
KMV2R$cluster
KMV2N$cluster
KMV2C$cluster
KMV2TOT<-cbind(KMV2E$cluster,KMV2R$cluster,KMV2N$cluster,KMV2C$cluster)
KMV2TOT[,2]<-KMV2TOT[,2]+3
KMV2TOT[,3]<-KMV2TOT[,3]+5
KMV2TOT[,4]<-KMV2TOT[,4]+7
KMV2TOT
nbmod<-4*rep(1,100)
KMV2TOT<-cbind(nbmod,KMV2TOT)
KMV2TOT
KMV2TOT_DF<-as.data.frame(KMV2TOT)
KMV2TOT_DF
write_delim(KMV2TOT_DF,"./dfindic.txt",col_names=FALSE)#pour exporter le fichier txt à mettre dans Galicia
```

# 4- Classification de variables

```{r}
library(ClustOfVar)
tree_var<-hclustvar(villes)
plot(tree_var)
CVAR<-cutreevar(tree_var,k=4)
CVAR$cluster
KMVAR<-kmeansvar(X.quanti=villes,init=CVAR$cluster)
KMVAR
KMVAR$var
KMVAR$cluster
KMVAR$wss
```

Classe 1:
Chomage, EvoluEmploiCree, DefaillEntreprise, MortaliteInfantile,MortaliteCancerPoumon, MortaliteAlcool, DecesInfarctus, TauxSuicide, MortaliteGlobale, MetreCubeEau, LogtInsalubre, LogtVacant, LogtConstruction, Ski, Soleil, Pluie, Temperature, MarcheAPied, PretLivres, Presse, EvolDemographique,
Vieillissement

Classe 2:
ChomageJeunes, ChomageLong, Activite, EmploiFeminin, Criminalite, EvolutionCrimes, SecuriteRoutiere,
Inondations, TerrainsPollues, UsinesRisques, TaxeHabitation, Proprietaires, LogtSup4pieces,
Mer, Cinema, Etudiants, AttiranceGlobale, AttiranceActifs

Classe 3: 
EmploiCommune, SalaireAnnuel, TailleClassesPrimaires, Retard6eme, Retard3eme, RetardTerminale, MetreCarreAncien, FoncierBati, ImpotRevenu, ImpotFortune, Imposables

Classe 4:
Musees, MonumHistoriques, RestaurDistingues