---
title: "TP3"
author: "Arthur TENA"
date: "12/12/2023"
output: html_document
---

```{r setup, include=FALSE}
knitr::opts_chunk$set(echo = TRUE)
```

# ACP GENERALE

```{r, echo=FALSE}
library(factoextra)
library(ggplot2)
#### PREPARATION DES DONNEES ####
X = data<-read.table('./villes.csv',header=TRUE,fill=TRUE)
rname = X[,1]
villes = X[2:55]
row.names(villes) = rname
n = nrow(X)
X = as.data.frame(villes)
```

```{r, echo=FALSE}
library(FactoMineR)
PCAX = PCA(X)
print(PCAX)
PCAX$eig
barplot(PCAX$eig[,2])
fviz_eig(PCAX, addlabels = TRUE, ylim = c(0, 20))
fviz_pca_var(PCAX, col.var = "coord",gradient.cols = c("#00AFBB", "#E7B800", "#FC4E07"), repel = TRUE)
res.km <- kmeans(get_pca_var(PCAX)$coord, centers = 5, nstart = 25)
grp <- as.factor(res.km$cluster)
fviz_pca_var(PCAX, col.var = grp, palette = c("#0073C2FF", "#EFC000FF", "#868686FF", "#FC4E07", "#00AFBB"),legend.title = "Cluster")
fviz_cos2(PCAX, choice = "var", axes = 1)
```

Plus grands décrochement sur les 3 premières valeurs propres, mais que 36% d'information.
Pousser jusqu'à 5 composantes pour avoir à peu près 50% ?

### Aides à l'interprétation individus

```{r, echo=FALSE}
as.data.frame(PCAX$ind$dist)
```
```{r,echo=FALSE}
as.data.frame(PCAX$ind$contrib)
```
```{r,echo=FALSE}
as.data.frame(PCAX$ind$cos2)
```

### Aides à l'interprétation variables


```{r, echo=FALSE}
PCAX$var$contrib
```

```{r,echo=FALSE}
PCAX$var$cos2
```


## Axes 1 et 2
```{r, echo=FALSE}
plot.PCA(PCAX,axes = c(1,2),choix = 'var')
plot.PCA(PCAX,axes = c(1,2),choix = 'ind')

fviz_contrib(PCAX, choice = "var", axes = c(1,2))
fviz_cos2(PCAX, choice = "var", axes = c(1,2))

fviz_pca_var(PCAX, axes=c(1,2), col.var = "cos2",gradient.cols = c("#00AFBB", "#E7B800", "#FC4E07"), alpha.var = "contrib" ,repel = TRUE)
fviz_pca_var(PCAX, axes=c(1,2), col.var = "contrib",gradient.cols = c("#00AFBB", "#E7B800", "#FC4E07"), repel = TRUE)
fviz_pca_biplot(PCAX, axes = c(1,3),select.ind = list(contrib = 20), col.var = "indianred1")
```

L'axes 1 semble faire référence au secteur économique.
Neuilly originale du pdv de l'axe 1, on retrouve le groupe ouest parisien le long de cet axe.

## Axes 2 et 3
```{r, echo=FALSE}
library(ggplot2)
plot.PCA(PCAX,axes = c(2,3),choix = 'var')
plot.PCA(PCAX,axes = c(2,3),choix = 'ind')
fviz_pca_var(PCAX, axes=c(1,2), col.var = "cos2",gradient.cols = c("#00AFBB", "#E7B800", "#FC4E07"), repel = TRUE)
fviz_pca_var(PCAX, axes=c(1,2), col.var = "cos2",gradient.cols = c("#00AFBB", "#E7B800", "#FC4E07"), repel = TRUE)
fviz_pca_biplot(PCAX, axes = c(1,3),select.ind = list(contrib = 20), col.var = "indianred1")
library(FactoShiny)
```

Axe 2 Nature ?

```{r, echo=FALSE}
plot.PCA(PCAX,axes = c(3,4),choix = 'var')
plot.PCA(PCAX,axes = c(3,4),choix = 'ind')
fviz_pca_var(PCAX, axes=c(2,3), col.var = "coord",gradient.cols = c("#00AFBB", "#E7B800", "#FC4E07"), repel = TRUE)
fviz_pca_var(PCAX, axes=c(3,4), col.var = "coord",gradient.cols = c("#00AFBB", "#E7B800", "#FC4E07"), repel = TRUE)
fviz_pca_var(PCAX, axes=c(4,5), col.var = "coord",gradient.cols = c("#00AFBB", "#E7B800", "#FC4E07"), repel = TRUE)

```

Axe 3 culture ?

Forte correlation entre les K-means des cluster das le TP précédent 
## ACP avec ouest parisien en supplémentaire

```{r,echo=FALSE}
PCAXbis = PCA(X,ind.sup = c(21,64,70,79,83,98))
PCAXbis$eig
barplot(PCAXbis$eig[,2])
```

```{r,echo=FALSE}
plot.PCA(PCAXbis,axes = c(1,2),choix = 'var')
plot.PCA(PCAXbis,axes = c(1,2),choix = 'ind')
```


```{r,echo=FALSE}
plot.PCA(PCAXbis,axes = c(2,3),choix = 'var')
plot.PCA(PCAXbis,axes = c(2,3),choix = 'ind')
```


# ACP PAR THEMES

```{r,echo=FALSE}
Economie=as.data.frame(X[,c(1:9,26:34,48:54)])
Economie
Risques=as.data.frame(X[,10:25])
Nature=as.data.frame(X[,35:40])
Nature
Culture=as.data.frame(X[,41:47])
```

## ECONOMIE

```{r,echo=FALSE}
PCAE = PCA(Economie)
PCAE$eig
barplot(PCAE$eig[,2])
plot.PCA(PCAE,axes = c(1,2),choix = 'ind')
fviz_pca_var(PCAE, axes=c(1,2), col.var = "cos2",gradient.cols = c("#00AFBB", "#E7B800", "#FC4E07"), repel = TRUE)
fviz_pca_biplot(PCAE, axes = c(1,2),select.ind = list(contrib = 20), col.var = "indianred1")
fviz_eig(PCAE, addlabels = TRUE, ylim = c(0, 30))


plot.PCA(PCAE,axes = c(2,3),choix = 'ind')
fviz_pca_var(PCAE, axes=c(2,3), col.var = "cos2",gradient.cols = c("#00AFBB", "#E7B800", "#FC4E07"), repel = TRUE)
fviz_pca_biplot(PCAE, axes = c(2,3),select.ind = list(contrib = 20), col.var = "indianred1")


fviz_pca_ind(PCAE, col.ind = "cos2", alpha.ind = "contrib",gradient.cols = c("#00AFBB", "#E7B800", "#FC4E07"),repel = TRUE)
plot.PCA(PCAE,axes = c(1,3),choix = 'ind')
fviz_pca_var(PCAE, axes=c(1,3), col.var = "cos2", alpha.var = "contrib" ,gradient.cols = c("#00AFBB", "#E7B800", "#FC4E07"), repel = TRUE)
fviz_pca_biplot(PCAE, axes = c(1,3),select.ind = list(contrib = 20), col.var = "indianred1")
fviz_contrib(PCAE, choice = "var", axes = c(1,2))
```

4 axes ? 57% d'info

```{r,echo=FALSE}
plot.PCA(PCAE,axes = c(1,2),choix = 'var')
plot.PCA(PCAE,axes = c(1,2),choix = 'ind')
```

```{r,echo=FALSE}
plot.PCA(PCAE,axes = c(2,3),choix = 'var')
plot.PCA(PCAE,axes = c(2,3),choix = 'ind')
```

## RISQUES

```{r, echo=FALSE}
PCAR=PCA(Risques)
PCAR$eig
barplot(PCAR$eig[,2])
fviz_eig(PCAR, addlabels = TRUE, ylim = c(0, 30))
fviz_contrib(PCAR, choice = "var", axes = c(1,3))
plot.PCA(PCAR,axes = c(1,2),choix = 'ind')
fviz_pca_var(PCAR, axes=c(1,2), col.var = "cos2",gradient.cols = c("#00AFBB", "#E7B800", "#FC4E07"), repel = TRUE)
fviz_pca_biplot(PCAR, axes = c(1,2),select.ind = list(cos2 = 20), col.var = "indianred1")
corrplot(PCAR$var$cos2[,c(2,3)], is.corr=FALSE)   
```

3 axes ? 46.7% d'info

```{r,echo=FALSE}
plot.PCA(PCAR,axes = c(1,2),choix = 'var')
plot.PCA(PCAR,axes = c(1,2),choix = 'ind')
```

```{r,echo=FALSE}
plot.PCA(PCAR,axes = c(2,3),choix = 'var')
plot.PCA(PCAR,axes = c(2,3),choix = 'ind')
```

```{r,echo=FALSE}
Nature=as.data.frame(X[,35:40])

PCAN = PCA(Nature)
PCAN$eig
barplot(PCAN$eig[,2])
plot.PCA(PCAN,axes = c(1,2),choix = 'ind')
fviz_pca_var(PCAN, axes=c(1,2), col.var = "cos2",gradient.cols = c("#00AFBB", "#E7B800", "#FC4E07"), repel = TRUE)
fviz_pca_biplot(PCAN, axes = c(1,2),select.ind = list(cos2 = 20), col.var = "indianred1")
fviz_eig(PCAN, addlabels = TRUE, ylim = c(0, 50))

fviz_contrib(PCAN, choice = "var", axes = c(1,2))
fviz_cos2(PCAN, choice = "var", axes = c(1,2))
```

```{r}
Culture=as.data.frame(X[,41:47])

PCAC = PCA(Culture)
PCAC$eig
barplot(PCAC$eig[,2])
plot.PCA(PCAC,axes = c(1,2),choix = 'ind')
fviz_pca_var(PCAC, axes=c(1,2), col.var = "cos2", alpha.var = "contrib", gradient.cols = c("#00AFBB", "#E7B800", "#FC4E07"), repel = TRUE)
fviz_pca_biplot(PCAC, axes = c(1,2),select.ind = list(cos2 = 20), col.var = "indianred1")
fviz_eig(PCAC, addlabels = TRUE, ylim = c(0, 50))

fviz_contrib(PCAC, choice = "var", axes = c(1,2))
fviz_cos2(PCAC, choice = "var", axes = c(1,2))
corrplot(PCAC$var$cos2[,c(1,2)], is.corr=FALSE)  
corrplot(PCAC$var$contrib[,c(1,2)], is.corr=FALSE) 

```



# ACP DE RANG
```{r,echo=FALSE}
Xrang<- apply(X,MARGIN = 2,FUN = rank)
PCAXrang <- PCA(Xrang, graph = FALSE)
PCAXrang$eig
barplot(PCAXrang$eig[,2])
PCAXrang$ind$dist
PCAXrang$var$cos2
fviz_pca_var(PCAXrang, axes=c(1,2), col.var = "cos2", gradient.cols = c("#00AFBB", "#E7B800", "#FC4E07"), repel = TRUE)
fviz_contrib(PCAXrang, choice = "var", axes = c(1,2))
fviz_cos2(PCAXrang, choice = "var", axes = c(1,2))
plot.PCA(PCAXrang,axes = c(1,2),choix = 'ind')
fviz_pca_biplot(PCAXrang, axes = c(1,2), col.var = "indianred1")

```

```{r,echo=FALSE}
plot.PCA(PCAXrang,axes=c(1,2),choix='var',title = 'ACP de rang')
plot.PCA(PCAXrang,axes=c(1,2),choix='ind',title = 'ACP de rang')
```





# ACP PAR THEMES

```{r,echo=FALSE}
Economie=as.data.frame(X[,c(1:9,26:34,48:54)])
Risques=as.data.frame(X[,10:25])
Nature=as.data.frame(X[,35:40])
Culture=as.data.frame(X[,41:47])
```

## ECONOMIE

```{r,echo=FALSE}
library(FactoMineR)
PCAE = PCA(Economie)
PCAE$eig
barplot(PCAE$eig[,2])
```
Soit 2 soit 4 axes.
4 axes ? 57% d'info

```{r,echo=FALSE}
plot.PCA(PCAE,axes = c(1,2),choix = 'var')
plot.PCA(PCAE,axes = c(1,2),choix = 'ind')
```

```{r,echo=FALSE}
plot.PCA(PCAE,axes = c(2,3),choix = 'var')
plot.PCA(PCAE,axes = c(2,3),choix = 'ind')
```

```{r,echo=FALSE}
plot.PCA(PCAE,axes = c(3,4),choix = 'var')
plot.PCA(PCAE,axes = c(3,4),choix = 'ind')
```

## ECONOMIE RANG
```{r,echo=FALSE}
ERANG<- apply(Economie,MARGIN = 2,FUN = rank)
PCAERang<-PCA(ERANG)
PCAERang$eig
barplot(PCAERang$eig[,2])
fviz_pca_var(PCAERang, axes=c(1,2), col.var = "cos2", gradient.cols = c("#00AFBB", "#E7B800", "#FC4E07"), repel = TRUE)
fviz_contrib(PCAERang, choice = "var", axes = c(1,2))
fviz_cos2(PCAERang, choice = "var", axes = c(1,2))
plot.PCA(PCAERang,axes = c(1,2),choix = 'ind')
fviz_pca_biplot(PCAERang, axes = c(1,2), col.var = "indianred1")
```

2 ou 4 axes


## Riques

```{r,echo=FALSE}
library(FactoMineR)
PCAR = PCA(Risques)
PCAR$eig
barplot(PCAR$eig[,2])
```

3 axes ?


```{r,echo=FALSE}
plot.PCA(PCAR,axes = c(1,2),choix = 'var')
plot.PCA(PCAR,axes = c(1,2),choix = 'ind')
```
```{r,echo=FALSE}
plot.PCA(PCAR,axes = c(2,3),choix = 'var')
plot.PCA(PCAR,axes = c(2,3),choix = 'ind')
```

```{r,echo=FALSE}
plot.PCA(PCAR,axes = c(1,3),choix = 'var')
plot.PCA(PCAR,axes = c(1,3),choix = 'ind')
```


## RISQUES RANG

```{r,echo=FALSE}
RRANG<- apply(Risques,MARGIN = 2,FUN = rank)
PCARRang<-PCA(RRANG)
PCARRang$eig
barplot(PCARRang$eig[,2])
```

3 axes

## Nature

```{r,echo=FALSE}
library(FactoMineR)
PCAN = PCA(Nature)
PCAN$eig
barplot(PCAN$eig[,2])
```

2 axes, 73%.

```{r,echo=FALSE}
plot.PCA(PCAN,axes = c(1,2),choix = 'var')
plot.PCA(PCAN,axes = c(1,2),choix = 'ind')
```


```{r,echo=FALSE}
plot.PCA(PCAN,axes = c(2,3),choix = 'var')
plot.PCA(PCAN,axes = c(2,3),choix = 'ind')
```

```{r,echo=FALSE}
plot.PCA(PCAN,axes = c(1,3),choix = 'var')
plot.PCA(PCAN,axes = c(1,3),choix = 'ind')
```


## Nature Rang

```{r,echo=FALSE}
NRANG<- apply(Nature,MARGIN = 2,FUN = rank)
PCANRang<-PCA(NRANG)
PCANRang$eig
barplot(PCANRang$eig[,2])
```

2 axes

## Culture


```{r,echo=FALSE}
library(FactoMineR)
PCAC = PCA(Culture)
PCAC$eig
barplot(PCAC$eig[,2])
```

2 ou 4 axes, 63%

```{r,echo=FALSE}
plot.PCA(PCAC,axes = c(1,2),choix = 'var')
plot.PCA(PCAC,axes = c(1,2),choix = 'ind')
```

```{r,echo=FALSE}
library(FactoMineR)
PCACbis = PCA(Culture,ind.sup = c(70))
PCACbis$eig
barplot(PCACbis$eig[,2])
```

```{r,echo=FALSE}
plot.PCA(PCACbis,axes = c(1,2),choix = 'var')
plot.PCA(PCACbis,axes = c(1,2),choix = 'ind')
```


## Culture Rang

```{r,echo=FALSE}
CRANG<- apply(Culture,MARGIN = 2,FUN = rank)
PCACRang<-PCA(CRANG)
PCACRang$eig
barplot(PCACRang$eig[,2])
```

3 axes