

---
title: "TP1_ADM"
author: "Arthur TENA"
date: "10/3/2023"
output: html_document
---

```{r setup, include=FALSE}
knitr::opts_chunk$set(echo = TRUE)
```

## Exercice 1 :question 1
```{r}
W=diag(1/21, 21) # matrice des poids
M=diag(1/29, 29)
I_21=rep(1, 21) #matrice identité de taille 21
Quan=WINE[,4:32]
Q=matrix(0, nrow=21, ncol=29) #matrice des variables quantitatives
for(j in 1:29){
Q[,j]=Quan[[j]]
}
x_b=t(Q)%*%W%*%I_21
x_c=Q - I_21%*%t(x_b) # le projecteur orthogonal sur I_21
vec_norm=diag(diag(t(x_c)%*%W%*%x_c)) #normes des vecteurs``
x_cr=x_c%*%solve(sqrt(vec_norm)) #normalisation des projetes
bar=t(x_cr)%*%W%*%I_21
barycentre=t(bar)
print(barycentre)
inertie=sum(diag(t(x_cr)%*%W%*%x_cr))
print(inertie)
```

##Exercice 1 : question 2

```{r}
WINE
Bourg=subset(WINE, WINE$Label=='Bourgueuil')
Bourg2=Bourg[,4:32]
B=matrix(0, nrow=6, ncol=29)
Chin=subset(WINE, WINE$Label=='Chinon')
Chin2=Chin[,4:32]
C=matrix(0, nrow=4, ncol=29)
Saum=subset(WINE, WINE$Label=='Saumur')
Saum2=Saum[,4:32]
S=matrix(0, nrow=11, ncol=29)

for(j in 1:29){
B[,j]=Bourg2[[j]] ## je crée la matrice B avec les informations sur les bourgueui
}

for(j in 1:29){
C[,j]=Chin2[[j]] ## je crée la matrice C avec les informations sur les chinon
}

for(j in 1:29){
S[,j]=Saum2[[j]] ## je crée la matrice S avec les informations sur les saumur
}

Poids_Chinon=0
Poids_Bourgueuil=0
Poids_Saumur=0
for (i in 1:21){
if(WINE[i,2]=="Bourgueuil"){Poids_Bourgueuil = Poids_Bourgueuil+1}
else if(WINE[i,2]=="Chinon"){Poids_Chinon = Poids_Chinon+1}
else { Poids_Saumur = Poids_Saumur+1}
}

W_B=diag(1/Poids_Bourgueuil, Poids_Bourgueuil)
I_6=rep(1, 6)
W_C=diag(1/Poids_Chinon, Poids_Chinon)
I_4=rep(1, 4)
W_S=diag(1/Poids_Saumur, Poids_Saumur)
I_11=rep(1,11)

## calcul du barycentre de bourgueuil
x_bg=t(B)%*%W_B%*%I_6 #dans le cours ^x vecteur avec toutes les moyennes de la classe bourgueuil
x_bgt=t(x_bg)
x_bc=B-I_6%*%x_bgt #dans le cours x tilde ou x centré
vec_norm_b=diag(diag(t(x_bc)%*%W_B%*%x_bc))
x_bcr=x_bc%*%solve(sqrt(vec_norm_b))
bar=t(x_bc)%*%W_B%*%I_6
barycentre_b=t(bar)
print(barycentre_b)

## calcul du barycentre de chinon
x_cg=t(C)%*%W_C%*%I_4 #dans le cours ^x vecteur avec toutes les moyennes de la classe bourgueuil
x_cgt=t(x_cg)
x_cc=C-I_4%*%x_cgt #dans le cours x tilde ou x centré
vec_norm_c=diag(diag(t(x_cc)%*%W_C%*%x_cc))
x_ccr=x_cc%*%solve(sqrt(vec_norm_c))
bar=t(x_ccr)%*%W_C%*%I_4
barycentre_c=t(bar)
#print(barycentre_c)


## calcul du barycentre de Saumur
x_sg=t(S)%*%W_S%*%I_11
x_sgt=t(x_sg)
x_sc=S-I_11%*%x_sgt
vec_norm_s=diag(diag(t(x_sc)%*%W_S%*%x_sc))
x_scr=x_sc%*%solve(sqrt(vec_norm_s))
bar=t(x_scr)%*%W_S%*%I_11
barycentre_s=t(bar)
#print(barycentre_s)
```

```{r}
W=diag(1/21, 21) # matrice des poids
M=diag(1/29, 29)
I_21=rep(1, 21) #matrice identité de taille 21
Quan=WINE[,4:32]
Q=matrix(0, nrow=21, ncol=29) #matrice des variables quantitatives
for(j in 1:29){
Q[,j]=Quan[[j]]
}
x_b=t(Q)%*%W%*%I_21
x_c=Q - I_21%*%t(x_b) # le projecteur orthogonal sur I_21
vec_norm=diag(diag(t(x_c)%*%W%*%x_c)) #normes des vecteurs``
x_cr=x_c%*%solve(sqrt(vec_norm)) #normalisation des projetes
tableau_cr=as.data.frame(x_cr)
bar=t(x_cr)%*%W%*%I_21
barycentre=t(bar)
print(barycentre)
inertie=sum(diag(t(x_cr)%*%W%*%x_cr))
print(inertie)
```

```{r}
for (i in (1:21)){
for (j in (1:29)){


    WINE[i,j+3]=tableau_cr[i,j]
}
}
colMeans(WINE[,4:32], na.rm = T)
inertie_total = sum(colMeans((WINE[1:21,4:32])^2, na.rm = TRUE))
inertie_total
Bourg=subset(WINE, WINE$Label=='Bourgueuil')
Bourg2=Bourg[,4:32]
B=matrix(0, nrow=6, ncol=29)
Chin=subset(WINE, WINE$Label=='Chinon')
Chin2=Chin[,4:32]
C=matrix(0, nrow=4, ncol=29)
Saum=subset(WINE, WINE$Label=='Saumur')
Saum2=Saum[,4:32]
S=matrix(0, nrow=11, ncol=29)

for(j in 1:29){
B[,j]=Bourg2[[j]] ## je crée la matrice B avec les informations sur les bourgueuils
}

for(j in 1:29){
C[,j]=Chin2[[j]] ## je crée la matrice C avec les informations sur les chinons
}

for(j in 1:29){
S[,j]=Saum2[[j]] ## je crée la matrice S avec les informations sur les saumurs
}

Poids_Chinon=0
Poids_Bourgueuil=0
Poids_Saumur=0
for (i in 1:21){
if(WINE[i,2]=="Bourgueuil"){Poids_Bourgueuil = Poids_Bourgueuil+1}
else if(WINE[i,2]=="Chinon"){Poids_Chinon = Poids_Chinon+1}
else { Poids_Saumur = Poids_Saumur+1}
}

#W_B=diag(Poids_Bourgueuil/21, Poids_Bourgueuil)
W_B<-diag(1/Poids_Bourgueuil,Poids_Bourgueuil,Poids_Bourgueuil)
#print(W_B)
#W_C=diag(Poids_Chinon/21, Poids_Chinon)
W_C<-diag(1/Poids_Chinon,Poids_Chinon,Poids_Chinon)
#W_S=diag(Poids_Saumur/21, Poids_Saumur)
W_S<-diag(1/Poids_Saumur,Poids_Saumur,Poids_Saumur)
M_P<-diag(c(Poids_Bourgueuil/21,Poids_Chinon/21,Poids_Saumur/21)) #matrice des poids
print(M_P)
Bar_bourgueuil=colMeans(Bourg2)
Bar_Chinon=colMeans(Chin2)
Bar_Saumur=colMeans(Saum2)
Barycentre_tot=rbind(Bar_bourgueuil,Bar_Chinon,Bar_Saumur)

bar_b<-t(Bourg2)%*%W_B%*%rep(1,Poids_Bourgueuil)
print(bar_b)
bar_c<-t(Chin2)%*%W_C%*%rep(1,Poids_Chinon)
print(bar_c)
bar_s<-t(Saum2)%*%W_S%*%rep(1,Poids_Saumur)
print(bar_s)

NORM_B<-t(bar_b)%*%bar_b
NORM_C<-t(bar_c)%*%bar_c
NORM_S<-t(bar_s)%*%bar_s
InEx<-(Poids_Bourgueuil/21)*NORM_B + (Poids_Chinon/21)*NORM_C + (Poids_Saumur/21)*NORM_S
print(InEx)
(InEx/inertie_total)*100
library(ade4)
Lab<-matrix(0,nrow=21,ncol=1)
#for(j in 1:21){Lab[j,]<-(wine[j,2])}
colnames(Lab)<-("Label")
print(Lab)
Y<-acm.disjonctif(Lab)
print(Y)
Y<-data.matrix(Y)
print(Y)
poids<-t(Y)%*%W%*%Y
sum(diag(poids))
print(poids)

bar_cl<-solve(poids)%*%t(Y)%*%x_cr
print(bar_cl)
print(Barycentre_tot)
```

##Exercice 1 : question 2

```{r}

## Calcul de la norme carré des barycentres :
#Bourgueuil :
norme_eu_b=sum(Bar_bourgueuil^2)

#Chinon :
norme_eu_c=sum(Bar_Chinon^2)

#Saumur :
norme_eu_s=sum(Bar_Saumur^2)

print(c(norme_eu_b,norme_eu_c,norme_eu_s))


inertie_externe = norme_eu_b*(Poids_Bourgueuil/21) + norme_eu_c*(Poids_Chinon/21) + norme_eu_s*(Poids_Saumur/21)
print(inertie_externe)
print(inertie)
R2 = inertie_externe/inertie
print(R2)
pourecentagedisparite = R2*100
print(pourecentagedisparite)
```


##Exercice 1 : question 3

```{r}
R2_variable = numeric(29)
R2_variable = (Poids_Bourgueuil/21)*Bar_bourgueuil**2 + (Poids_Chinon/21)*Bar_Chinon**2 + (Poids_Saumur/21)*Bar_Saumur**2
R2_variable
max(R2_variable)
print("la moyenne arithmétique des R2 des variables:")
mean(R2_variable)
print('R2 de la partition:')
R2
```
Les variables les plus liées à l'appellation semblent être:
- l'intensité de l'odeur
- les composés phénoliques
- l'intensité de l'odeur avant agitation

Les variables les moins liées à l'appellation semblent être:
- la qualité de l'odeur
- le type de fleur/la floraison ?
- l'aspect fruité du vin
- l'aspect épicé avant agitation


# Partie II:
## Question 1:

```{r}
tableau_cr=as.data.frame(x_cr)
for (i in (1:21)){
for (j in (1:29)){

    WINE[i,j+3]=tableau_cr[i,j]  # on mets da,s WINE les données centrées réduite extraites avant 
}
}
Wine2=WINE[,c(2,4:32)]
Wine2
X<-x_cr
print(X) #matrice des variables quantitatives centrées réduites
print(Y) #matrice des indicatrices d'appellation
print(W) #matrice des poids des individus
M<-diag(1/dim(X)[2],dim(X)[2],dim(X)[2]) #matrice des poids des variables (équipondération)
print(M)

#Création de la matrixe PiY
PiY<-Y%*%(solve(t(Y)%*%W%*%Y))%*%t(Y)%*%W #projecteur sur Y
print(PiY)

#Création des matrice PiXj

Pi_Xj<-list()
print(Pi_Xj)#liste de matrice qui aura pour valeur la matrice Pi_Xj à la coordonnée j
for(j in 1:29){
Pi_Xj[[j]]<-X[,j]%*%(solve(t(X[,j])%*%W%*%X[,j]))%*%t(X[,j])%*%W
}
#print(Pi_Xj)

# calcul de la trace pour chaque Xj
####
tr_Pi_Xj_PiY<-rep(0,29) #vecteur qui aura pour valeur la trace de PiXj*PiY en coordonnée j
for(j in 1:29){
tr_Pi_Xj_PiY[j]<-sum(diag(Pi_Xj[[j]]%*%PiY))
}
TR_Pi_Xj_PiY=as.data.frame(t(tr_Pi_Xj_PiY))
colnames(TR_Pi_Xj_PiY)<-colnames(wine2)
print(t(TR_Pi_Xj_PiY))
R2_variable_bis=as.data.frame(t(R2_variable))
#print(TR_Pi_Xj_PiY)
dim(TR_Pi_Xj_PiY)
dim(R2_variable_bis)
#print(R2_variable_bis)
for (i in (1:29)){
R2_variable_bis[,i]=TR_Pi_Xj_PiY[,i]
}
print(R2_variable_bis) #vecteur contenant les R²(x^j|Y)=variance des x^j par appellation
####
# Question c)

R<-X%*%M%*%t(X)%*%W
print(sum(diag(R%*%PiY))) #Inertie interclasse

```

## Question 2:

```{r}
Sol<-matrix(0,nrow=21,ncol=1)
for(j in 1:21){Sol[j,]<-(WINE[j,3])}
colnames(Sol)<-("Soil")
print(Sol)
library(ade4)
Z<-acm.disjonctif(Sol)
print(Y)
Z<-data.matrix(Z)
print(Z)
PiZ<-Z%*%(solve(t(Z)%*%W%*%Z))%*%t(Z)%*%W
print(PiZ)
####
tr_Pi_Xj_PiZ<-rep(0,29)
for(j in 1:29){
tr_Pi_Xj_PiZ[j]<-sum(diag(Pi_Xj[[j]]%*%PiZ))
}
TR_Pi_Xj_PiZ=as.data.frame(t(tr_Pi_Xj_PiZ))
colnames(TR_Pi_Xj_PiZ)<-colnames(wine2)

R2_variable_ter=as.data.frame(t(R2_variable))
dim(TR_Pi_Xj_PiZ)
dim(R2_variable_ter)
for (i in (1:29)){
R2_variable_ter[,i]=TR_Pi_Xj_PiZ[,i]
}
print(tr_Pi_Xj_PiZ)
#print(R2_variable_ter)
print(t(R2_variable_ter))
print(t(TR_Pi_Xj_PiZ))
####
print(sum(diag(R%*%PiZ)))#la partition des vins par sol semble davantage expliquer les disparités entre les vins
```
Variables les plus liées au sol:
- Odeur avant agitation
- Aspect épicé avant agitation
- Amertume
- les plantes utilisées

Variables les moins liées au sol:
- les composés phénoliques
- l'alcool
- la nuance
- intensité visuelle



Les variables les plus liées à l'appellation semblent être:
- l'intensité de l'odeur
- les composés phénoliques
- l'intensité de l'odeur avant agitation

Les variables les moins liées à l'appellation semblent être:
- la qualité de l'odeur
- le type de fleur/la floraison ?
- l'aspect fruité du vin
- l'aspect épicé avant agitation